【裁判字號】    97,保險,14
【裁判日期】    971231
【裁判案由】    給付保險金
【裁判全文】
臺灣桃園地方法院民事判決              97年度保險字第14號
原      告  乙○○
            丙○○
兼上 2  人
法定代理人  甲○○
共      同
訴訟代理人  呂康德律師
被      告  南山人壽保險股份有限公司
法定代理人  謝仕榮
訴訟代理人  丁○○
上列當事人間請求給付保險金事件，本院於民國97年12月18日言
詞辯論終結，判決如下：
    主  文
原告之訴及假執行之聲請均駁回。
訴訟費用由原告負擔。
    事實及理由
一、本件原告主張：
  (一)被保險人游朝永分別於民國83年4 月11日、83年4 月11日、
    86年4 月10日、91年12月31日向被告投保新20年期增值分紅
    養老壽險（保單號碼:Ｚ000000000 ，下稱保單1） 、南山人
    壽康樂限期繳費終身壽險（保單號碼：Ｚ000000000，下稱保
    單2） 、南山人壽康寧終身壽險（保單號碼：Ｚ000000000，
    下稱保單3） 、南山人壽終身醫療保險（保單號碼：Ｚ00000
    0000，下稱保單4） ，並均附加意外險，若被保險人於97年
    間意外身故，依以上四種保險，其分別可獲理賠之意外保險
    金分別為新台幣（下同）514,000 元、3,513,000 元、2,02
    8, 000元、800,000 元，合計為6,856,000 元。保險受益人
    分別為：
  1.83年4 月11日投保之保單1 ：其附加之意外保險保險金為51
    4,000 元，受益人為為原告甲○○。
  2.83年4 月11日投保之保單2 ：其附加之意外保險保險金為3,
    513,000 元，受益人為甲○○。
  3.86年4 月10日投保之保單3 ：其附加之意外保險保險金為2,
    028,000 ，受益人為甲○○及原告游朔綾（之後改名為乙○○），故甲○○、乙○○各得請求1,014, 000元。
  4.91年12月31日投保之保單4 ：其附加之意外保險保險金為80
    0,000 元，受益人為甲○○及原告游隆軍（之後改名為丙○○，故甲○○及丙○○各得請求400,000 元。
  (二)被保險人游朝永於97年3 月6 日18時30分許因騎乘重機車行
    經大園鄉竹圍村台15線27.3公里北上車道，遭駕駛人余聲義
    駕駛營業用大客車撞擊致頭顱骨破裂骨折併腦實質脫溢而意
    外死亡。原告事後向被告請領被保險人之身故保險金，其壽
    險部分已理賠，惟就意外身故保險金部分，被告以被保險人
    係於飲酒後騎車致發生本次事故，屬保險契約「除外責任（
    原因）」條款約定之情形，被告自不負給付保險金之責任。
    若依桃園縣政府警察局道路交通事故初步分析研判表所載，
    被保險人於事故當時確有酒精濃度值超過規定標準駕車之情
    形，然損害之形成乃經由原因、事故、結果三階段，保險事
    故為結果之原因，故在此一因果連鎖關係中，原因居首，保
    險事故居中，而因保險事故之發生致使之結果居末。除外條
    款係自原因著眼，指將某種可能致使保險事故發生之危險予
    以除外之條款。學者施文森在其保險法之著作中舉汽車保險
    為例，「例如，汽車綜合保險單規定：『本公司對碰撞或翻
    車所致之損害不負賠償之責。』此為除外條款。蓋條款中所
    謂碰撞或翻車，係指通常情形之碰撞或翻車而言，但若被保
    險人駕車過程中因引擎失火，以致與他車相撞或翻車者，對
    於因而造成之損害，保險人仍應負賠償之責，其情形與火災
    保險人對於因火引起之爆炸損失負賠償責任相同」。與除外
    條款不同，保險法另有所謂不包括條款，而不包括條款係自
    保險事故著眼，指將某種危險事故不予承保之條款。在不包
    括條款之情形，如果損害係由不予承保在內之危險事故所造
    成者，保險人確定的不負責任；反之，在除外條款之情形，
    若損害係由除外之危險所造成的，不得僅憑以之決定保險人
    應否負責，尚須考慮是否尚有其他承保在內之危險相伴而生
    。因此，若損害除了有除外條款內所約定之危險事故外，尚
    有其他非除外條款之事故造成損害，此時，保險人仍應負責
    ，保險人不得以損害係由除外條款之危險造成而規避其責任
    。是本件游朝永於車禍前固曾飲酒，惟其發生死亡之危險除
    酒後駕車外，尚有其他承保在內之危險相伴即營業用大客車
    於迴車前未看清無來往車輛致撞擊被保險人致死，是以本件
    損害除了有綜合意外保險附約一般條款第12條、個人人身意
    外平安保險保險單基本條款第9 條第6 款、南山個人人身意
    外傷害保險附約第9 條第4 款、南山終身醫療保險第13條第
    3 項第4 款除外條款內所約定之危險事故（被保險人酒後駕
    車）外，尚有因上述肇事車輛違規致撞擊被保險人機車致其
    死亡之危險事故，且此車輛撞擊之原因為被保險人死亡之直
    接原因，故被告仍應給付本件之保險金。
  (三)再者，上開除外條均規定「被保險人直接因下列事由致成死
    亡（或而死亡）．．．」，可見其規定不賠之情形乃限於因
    飲酒駕（騎）車為直接之死亡原因，若飲酒駕車非死亡之直
    接原因，依桃園縣區車輛行車事故鑑定委員會之鑑定報告，
    其鑑定意見表示本件被保險人直接之死亡原因為遭營業用大
    客車迴車撞擊致死，依保險單條文之解釋，在此情形，被告
    自應負理賠責任。依保險法第54條第2 項規定：「保險契約
    之解釋，應探求契約當事人之真意，不得拘泥於所用之文字
    ；如有疑義時，以作有利於被保險人之解釋為原則」，依此
    解釋之原則，除綜合意外保險附約保險單之除外條款有明文
    規定「直接或間接」外，其餘保險單除外條款均規定「直接
    」因下列事由而死亡，故本件被保險人直接死亡之原因為遭
    營業用大客車撞死，而非引飲酒，應在理賠之列。
  (四)保險法第29條第2 項規定：「保險人對於由要保人或被保險
    人之過失所致之損害，負賠償責任。但出於要保人或被保險
    人之故意者，不在此限」，其立法理由，乃因保險制度本在
    承擔不可抗力或不可預料事故所致之損害，因此本條規定，
    對於故意行為所引起之損害或基於契約自由原則當事人另行
    為限制約定之場合，保險人無須負擔保險給付之責任。又保
    險法第29條第2 項所謂之過失包括一切之過失，即重大過失
    亦包括在內，雖學者間對此非無不同見解，然本條之立法形
    式與海商法第131 條之規定不同，該條明示「故意或重大過
    失」所致之損失，保險人不負賠償責任，本條但書僅規定「
    故意」，故出於要保人或被保險人之重大過失所致之損害，
    保險人仍負賠償責任。是被保險人有嚴重酒駕之情形下發生
    車禍，被保險人難謂無過失，甚至是重大過失，但除非被保
    險人是自殺，否則依保險法第29條之規定，保險人仍應負賠
    償責任。
  (五)聲明：
  1.被告應分別給付乙○○1,014,000 元，丙○○400,000 元、
    甲○○4,942,000 元，及均自起訴狀繕本送達翌日起至清償
    日止，按年息百分之5計算之利息。
  2.願供擔保，請准宣告假執行。
二、被告則抗辯：
  (一)被保險人游朝永於97年3 月6 日遭訴外人余聲義所駕駛之營
    業用大客車撞擊致頭顱骨破裂骨折並腦實質脫溢而死亡，被
    告公司就意外身故保險金部分未為給付之金額應為4,327,93
    5 ，蓋被保險人身故後，除保單1 無附加意外保險附約。被
    告依上開保險契約於97年3 月19日給付壽險身故保險金，分
    別就保單2 給付1,018,091 元、保單1 給付517,329 元及保
    單3 給付1,003,461 元，共計2,538,881 元。而依南山人壽
    康樂限期繳費終身壽險之南山人壽傷害保險附約條款第6 條
    第1 項前段規定「被保險人於本附約有效期間內遭受第2 條
    約定的意外傷害事故，自意外傷害事故發生之日起180 日以
    內死亡者，本公司按保險金額給付身故保險金」及同一壽險
    主約之南山新人身意外傷害保險附約條款第7 條第1 項前段
    ，以及南山人壽康寧終身壽險之南山新人身意外傷害保險附
    約條款第7 條第1 項前段均約定「被保家庭成員於本附約有
    效期間內遭受第3 條約定的意外傷害事故，自意外傷害事故
    發生之日起180 日以內死亡者，本公司按保險金額給付身故
    保險金」，則就身故保險金金額之計算係依各該附約投保之
    保險金額而定，故保單2 之南山人壽傷害保險附約之保險金
    額為668,732 元；保單2 之南山人壽新人身意外傷害保險附
    約之保險金額為1,830,794 元；保單3 之南山新人身意外傷
    害保險附約之保險金額為1,028,409 元。從而，上開保單之
    意外身故保險金，保單2 應為2,499 ,526 元 （668,732 元
    +1,830,794元）、保單3 為1,028,409 元。另南山人壽終身
    醫療保險（即保單4） 條款第13條第1 項約定「被保險人於
    本契約有效期間內因疾病或第2 條約定之傷害身故者，本公
    司按其所投保「單位日額」之一千倍給付「身故保險金」，
    本契約同時終止」，則保單4 之投保「單位日額」為800 元
    ，故保單4 之身故保險金應為800,000 元。綜上，未為給付
    之意外身故保險金，保單2 為2,499,526 元、保單3 為1,02
    8,409 元及保單4 為800,000 元，共計4,327,935 元。
  (二)依個人人身意外平安保險保險單基本條款第9 條之條款約定
    ：「除外責任（原因）：被保險人直接因下列事由致成死亡
    、殘廢或傷害時，本公司不負給付保險金的責任：．．．4.
    被保險人犯罪行為。．．．6.被保險人因麻醉、酗酒所致事
    故」，及南山個人人身意外傷害保險附約第9 條之條款約定
    ：「除外責任（原因）：被保險人直接因下列事由致成死亡
    、殘廢或傷害時，本公司不負給付保險金的責任：．．．3.
    被保險人犯罪行為。．．．4.、被保險人飲酒後駕（騎），
    其吐氣或血液所含酒精成分超過道路交通法令規定標準者」
    ，及綜合意外保險附約第12條之除外責任（原因）條款約定
    ：「除外條款：由於下列原因，直接或間接，或因完全或部
    分之關係而導致傷害，本公司不負賠償責任：．．．10.受酒
    精或藥物之影響而致產生意外；．．．」，及南山終身醫療
    保險第13條第3 項條款約定：「被保險人直接因下列事由而
    死亡時，本公司不負給付身故保險金的責任。．．．3.被保
    險人之犯罪行為。4.被保險人飲酒後駕（騎）車，其吐氣或
    血液所含酒精成份超過道路交通法令規定標準者」。有關上
    述保險契約除外責任（原因）條款之約定，雖規定需被保險
    人「直接」因該事由致成傷害時，保險人不負給付保險金之
    責，惟其意旨係在限制被保險人因故意或重大過失之不當行
    為使保險事故發生而獲取不當之利益，以及保障保險人僅需
    於事前經其評估並願承受之風險範圍內負擔可能給付保險金
    之利益。且財政部審查保單示範條款除外責任部分將超過道
    路交通法令標準之酒醉駕車列入除外責任事由，實係認定酒
    醉駕車之高危險行為無異等同於被保險人之自殺自殘行為，
    如被保險人飲酒後駕車，其吐氣或血液所含酒精成分高過道
    路交通法令規定標準，應足以推定被保險人有故意或重大過
    失將自己置於極易致傷或死亡之高危險環境中，若就此情形
    仍由保險人負擔給付保險金之義務，不但易使被保險人或受
    益人獲取不當利益，且已逾保險人所願承擔之合理風險。是
    以，在解釋被保險人死亡、殘廢或傷害是否直接因「被保險
    人犯罪行為」、「被保險人飲酒後駕（騎）車其吐氣或血液
    所含酒精成份超過道路交通法令規定標準」時，該犯罪行為
    或酒後駕駛行為如係導致被保險人死亡、殘廢或傷害之「不
    可或缺之因素」時，即可認符合前開條款中「直接因下列事
    由致成死亡、殘廢或傷害」部分之意旨，如就該段文字限縮
    於「該犯罪行為或酒後駕駛行為係導致被保險人死亡、殘廢
    或傷害之唯一因素」之範圍內，將使被保險人及受益人獲得
    不當利益及保險人承擔不合理之風險。
  (三)依敏盛綜合醫院檢驗報告單顯示，被保險人當日騎乘機車發
    生車禍事故時，其血液酒精濃度高達196.10mg/ dl（換算吐
    氣酒精濃度為0.98mg/l），遠超過道路交通安全規則第114
    條第2 款所規定不得駕車之標準（該款規定飲用酒類或其他
    類似物後其吐氣所含酒精濃度超過每公升0.25毫克或血液中
    酒精濃度超過百分之0.05以上不得駕駛），及刑法第185 條
    之3 所規定不能安全駕駛之標準（依法務部函示，係以酒精
    濃度超過每公升0.55毫克作為認定標準），且依交通部運輸
    研究所「駕駛人行為反應之研究- 酒醉駕車對駕駛行為之分
    析研究」之報告指出，吐氣每公升酒精含量0.25mg等於血液
    中酒精濃度（Blood AlcoholConcentration簡稱BAC） 百分
    之0.05（亦即每100ml 血液中含50mg酒精），對照該報告中
    有關「血液中酒精濃度對人體心理與行為及駕駛能力之影響
    關係表」 (被證四)， 被保險人當日發生車禍事故時，其血
    液酒精濃度高達196.1mg/dl，屬於第5 類「超過百分之0.15
    」項目，依該關係表之說明，其對「駕駛能力之影響」為：
    1 、視線搖晃。2 、駕駛已進入恍惚狀態。3 、判斷及理解
    遭到扭曲。4 、駕駛不穩定。而對「心理行為之影響」為：
    1 、意識不明。2 、嘔吐。3 、站、走及講話困難。4 、責
    任感喪失。精神狀態則為「麻痺狀態」，顯然以原告當時所
    測得的酒精濃度已造成其不能安全駕駛騎乘該重型機車之情
    形，因而與余聲義所駕駛之營業用大客車發生車禍事故。
  (四)再者，依桃園縣政府警察局道路交通事故初步分析研判表，
    亦將被保險人之血液中酒精濃度超過規定標準駕車列為肇事
    原因，故依上說明可知原告其本身飲酒後騎車且在血液酒精
    濃度高達196.1mg/dl且超速駕駛之情形下，造成其無法安全
    駕駛騎乘該重型機車而造成本件事故之發生，游朝永之行為
    已屬系爭保險契約除外責任所指「被保險人之犯罪行為（即
    觸犯刑法第185 條之3 不能安全駕駛罪）」及「被保險人飲
    酒後駕（騎）車，其吐氣或血液所含酒精成份超過道路交通
    法令規定標準者」之情形，從而，被告無庸給付保險金。
  (五)臺灣省桃園縣區車輛行事事故鑑定委員會鑑定意見書中肇事
    分析之第2 點記載「游朝永無照（有違道路交通管理處罰條
    例第21條第1 項第1 款、道路交通安全規則第61之1 條第2
    款）酒精濃度超過法定值（血液酒精含量測定值為196.1MG/
    DL) 駕駛無牌拼裝大型重機車沿台15線外側車道由南往北方
    向行駛，行經無號誌交岔路口，因超速行駛且未注意車前狀
    況（有違道路交通安全規則第8 條、第93條第1 項、第94條
    第3 項及第114 條第2 款），與余聲義所駕駛之營業用大客
    車發生碰撞」，可知被保險人於事故時係酒醉駕車，其酒測
    值遠超過道路交通安全規則第114 條第2 款所規定不得駕車
    之標準。又上開鑑定意見書另記載「余聲義駕駛大客車行經
    無號誌交岔路口，向左迴車時未注意看清對向來車動態，與
    游朝永無照酒精濃度超過法定值駕駛拼裝大型重機車行經無
    號誌交岔路口，超速行駛且未注意車前狀況同為肇事原因」
    ，可知游朝永之酒後駕駛行為係導致其死亡之「不可或缺之
    因素」。綜上，被保險人其行為已屬系爭保險契約除外責任
    所指「被保險人之犯罪行為（即觸犯刑法第185 條之3 不能
    安全駕駛罪）」及「被保險人飲酒後駕（騎）車，其吐氣或
    血液所含酒精成份超過道路交通法令規定標準者」之情形，
    被告無給付保險金之責。
  (六)答辯聲明：
  1.原告之訴及假執行之聲請均駁回。
  2.如受不利之判決，願供擔保，請准宣告免為假執行。
三、本院之判斷：
  (一)原告主張游朝永分別於83年4 月11日、83年4 月11日、86年
    4 月10日、91年12月31日向被告投保上開保單1 至4 ，並均
    附加意外險，若被保險人於97年間意外身故，依以上四種保
    險，其分別可獲理賠意外保險。又游朝永於97年3 月6 日18
    時30分許因騎乘重機車行經大園鄉竹圍村台15線27.3公里北
    上車道，遭駕駛人余聲義駕駛營業用大客車撞擊致頭顱骨破
    裂骨折併腦實質脫溢而意外死亡，原告事後向被告請領被保
    險人之身故保險金，其壽險部分已理賠，惟就意外身故保險
    金部分，被告以被保險人係於飲酒後騎車致發生本次事故，
    屬保險契約「除外責任（原因）」條款約定之情形，拒絕給
    付保險金等情，業據提出與其所述相符之綜合意外保險附約
    保單、個人人身意外平安保險保險單基本條款、南山個人人
    身意外傷害保險附約、南山個人人身意外傷害保險附約、南
    山終身醫療保險保單、台灣桃園地方法院檢察署相驗屍體證
    明書、被告97年5 月30日（97）南壽壢字第153 號函各1 件
    為證（參見本院卷第13至28頁、第33至34頁），被告對此並
    不爭執，是原告此部分主張堪信為真實。
  (二)原告復主張游朝永於車禍前固曾飲酒，惟其發生死亡之危險
    除酒後駕車外，尚有其他承保在內之危險相伴即營業用大客
    車於迴車前未看清無來往車輛致撞擊被保險人致死，是以本
    件損害除了有綜合意外保險附約一般條款第12條、個人人身
    意外平安保險保險單基本條款第9 條第6 款、南山個人人身
    意外傷害保險附約第9 條第4 款、南山終身醫療保險第13條
    第3 項第4款 除外條款內所約定之危險事故（被保險人酒後
    駕車）外，尚有因上述肇事車輛違規致撞擊被保險人機車致
    其死亡之危險事故，且此車輛撞擊之原因為被保險人死亡之
    直接原因，故被告仍應給付本件之保險金云云，為被告所否
    認，並執前詞置辯。
  1.依被告與游朝永簽立之上述保單中個人人身意外平安保險保
    險單基本條款第9 條約定：「除外責任（原因）：被保險人
    直接因下列事由致成死亡、殘廢或傷害時，本公司不負給付
    保險金的責任：．．．4.被保險人犯罪行為。．．．6.被保
    險人因麻醉、酗酒所致事故」，及南山個人人身意外傷害保
    險附約第9 條約定：「除外責任（原因）：被保險人直接因
    下列事由致成死亡、殘廢或傷害時，本公司不負給付保險金
    的責任：．．．3.被保險人犯罪行為。．．．4.、被保險人
    飲酒後駕（騎），其吐氣或血液所含酒精成分超過道路交通
    法令規定標準者」，及綜合意外保險附約第12條之除外責任
    （原因）條款約定：「除外條款：由於下列原因，直接或間
    接，或因完全或部分之關係而導致傷害，本公司不負賠償責
    任：．．．10.受酒精或藥物之影響而致產生意外；．．．」
    ，及南山終身醫療保險第13條第3 項條款約定：「被保險人
    直接因下列事由而死亡時，本公司不負給付身故保險金的責
    任。．．．3.被保險人之犯罪行為。4.被保險人飲酒後駕（
    騎）車，其吐氣或血液所含酒精成份超過道路交通法令規定
    標準者」，有上開保險契約影本在卷可參，足見被告得不負
    保險理賠責任之事由，須保險事故之發生與被保險人酗酒或
    飲酒後酒精成分超過道路交通法令規定標準值仍駕車者，有
    直接因果關係時，即與前開除外條款之約定該當。而保險法
    第133 條亦規定：被保險人因故意犯罪行為所致死亡，保險
    人不負給付保險金額之責任。被保險人游朝永於車禍發生前
    有飲酒，依上開酒測檢驗報告其血液中所含酒精濃度高達19
    6.1mg/dl，即游朝永血液中所含酒精濃度已足以造成無法安
    全駕駛之情事，且桃園縣政府警察局道路交通事故初步分析
    研判表中亦記載游朝永之血液中濃度值超過規定標準駕車為
    肇事原因之一（參見本院卷第74頁），故游朝永之酗酒行為
    與發生保險事故死亡之間，具有相當之因果關係。
  2.原告雖主張游朝永於車禍前固曾飲酒，惟其發生死亡之危險
    除酒後駕車外，尚有其他承保在內之危險相伴即營業用大客
    車於迴車前未看清無來往車輛致撞擊被保險人致死，是以本
    件損害除了有綜合意外保險附約一般條款第12條、個人人身
    意外平安保險保險單基本條款第9 條第6 款、南山個人人身
    意外傷害保險附約第9 條第4 款、南山終身醫療保險第13條
    第3 項第4 款除外條款內所約定之危險事故（被保險人酒後
    駕車）外，尚有因上述肇事車輛違規致撞擊被保險人機車致
    其死亡之危險事故，且此車輛撞擊之原因為被保險人死亡之
    直接原因，故被告仍應給付本件之保險金云云。然保險契約
    除外責任（原因）條款約定之意旨應在於限制被保險人因故
    意或重大過失之不當行為使保險事故發生而獲取不當利益，
    以及保障保險人僅須於事前經其評估並願承受之風險範圍內
    負擔可能給付保險金之義務。財政部審查保單示範條款除外
    責任部分將超過道路交通法令標準之酒醉駕車列入除外責任
    事由，實係認定酒醉駕車之高危險行為，無異等同於被保險
    人之自殺、自殘行為，是被保險人飲酒後駕車，其吐氣或血
    液所含酒精成分超過道路交通法令規定標準，應足以推定被
    保險人有故意或重大過失，將自己置於極易致傷或死亡之高
    危險環境中，若就此情形仍由保險人負擔給付保險金之義務
    ，不但易使被保險人或受益人獲取不當利益，且已逾越保險
    人所願承擔之合理風險。是以，在解釋被保險人死亡、殘廢
    或傷害是否因「被保險人犯罪行為」、「被保險人飲酒後駕
    （騎）車其吐氣或血液所含酒精成分超過道路交通法令規定
    標準」時，該犯罪行為或酒後駕駛行為，如係導致被保險人
    死亡、殘廢或傷害之「不可或缺之因素」時，即可認符合前
    開條款中「因下列事由致成死亡、殘廢或傷害」之意旨，如
    就該段文字嚴格限縮於「該犯罪行為或酒後駕駛行為係導致
    被保險人死亡、殘廢或傷害之唯一因素」之範圍內，將使被
    保險人及受益人獲得不當利益及保險人承擔不合理之風險。
  3.又機器腳踏車駕駛人飲用酒類或其他類似物後其吐氣所含酒
    精濃度超過每公升0.25毫克以上者，不得駕車，道路交通安
    全規則第2 條第1 項第1 款與同法第114 條第2 款定有明文
    。被保險人游朝永於車禍後經醫院測試血液中所含酒精濃度
    高達196.1mg/dl，已超過道路交通管理處罰條例法定標準50
    mg /dl約4 倍，且可能構成刑法第185 條之3 重大違背安全
    駕駛罪，顯已違反道路交通安全規則之酒後駕車標準；游朝
    永在此狀態下騎車，即可推定其已無安全駕駛之能力，是其
    飲酒過量後仍為駕駛行為，顯將自己置於極易致傷或死亡之
    高危險環境中，實為本件車禍事故發生不可或缺之原因，揆
    諸上開說明，被告抗辯被保險人游朝永酒後騎車，其吐氣或
    血液所含酒精成分超過道路交通法令規定標準，為酗酒駕車
    ，係直接導致其死亡之原因，依保險契約除外責任條款之約
    定，被告不負給付保險金之責任等語，應堪採信；原告稱被
    保險人游朝永酒醉駕車並非其致死之直接原因，且無因果關
    係，顯不足採。
  (三)綜上所述，被保險人游朝永因飲酒後騎乘機車，其血液所含
    酒精成分超過道路交通法令規定標準值致成死亡，被告抗辯
    依雙方所簽訂之保險契約條款與保險法之相關規定，不須給
    付保險金，應屬有據；從而，原告本於保險契約之法律關係
    ，請求被告分別給付乙○○1,014,000 元，丙○○400,000
    元、甲○○4,942,000 元，及均自起訴狀繕本送達翌日起至
    清償日止，按年息百分之5 計算之利息，為無理由，應予駁
    回，且其假執行之聲請亦失所附麗，應併予駁回。
四、本件事證已臻明確，兩造其餘攻擊防禦方法，經核均與本案
    判決結果不生影響，爰不一一論述，附此敘明。
五、據上論結，本件原告之訴為無理由，依民事訴訟法第78條、
    第85條第1項，判決如主文。
中    華    民    國    97    年    12    月    31    日
                  民事第一庭    法  官  林哲賢
上為正本係照原本作成。
如對本判決上訴，須於判決送達後20日內向本院提出上訴狀
中    華    民    國    97    年    12    月    31    日
                                書記官  羅美英


司法院資訊處製作；財團法人民間司法改革基金會備份。
